【裁判字號】    97,簡上,147
【裁判日期】    970715
【裁判案由】    妨害自由
【裁判全文】
臺灣彰化地方法院刑事判決             97年度簡上字第147號
上  訴  人
即  被  告  乙○○
                      8號
上列上訴人因妨害自由案件，不服本院北斗簡易庭九十七年度斗
簡字第二四一號中華民國九十七年四月三十日第一審簡易判決（
聲請簡易判決處刑案號：九十七年度選偵字第六一號），本院管
轄第二審合議庭判決如下：
    主  文
上訴駁回。
乙○○緩刑貳年。
    事實及理由
一、本案經本院審理結果，認第一審判決認事用法及量刑均無不
    當，應予維持，並引用第一審判決書記載之事實、證據及理
    由（如附件）。
二、本件上訴人即被告乙○○（以下簡稱被告）上訴意旨略以：
    本件被告與告訴人甲○○係誤會一場，我當時有喝酒，不知
    道這樣做會觸法，況被告之行為也沒有對告訴人造成傷害，
    且被告與告訴人亦已達成和解，故請求從輕量刑等語。
三、訊據被告對於上開妨害自由犯行坦承不諱，核與證人即告訴
    人甲○○於警詢及偵查中證述情節相符，並有照片二幀在卷
    可稽，且被告於偵查中亦供稱：（問：實情為何？）我有攔
    他的車，叫他不准再宣傳，然後叫他車不能再開，並關掉車
    上的廣播器。（問：你為何叫甲○○關掉廣播器，不能再宣
    傳？）因為我的政治立場跟對方不同。（問：你有跟甲○○
    說你再開會出事情嗎？）有。（問：甲○○有聽你的話，把
    車停在旁邊，並停止宣傳嗎？）我知道他有停下來，廣播器
    有沒有關掉，我不確定，因為我很醉了，我知道他後來有再
    開走，他停下來約三、四分鐘等語，且告訴人亦陳稱：我不
    知道被告喝酒等語，足認被告係因政治立場與告訴人不同，
    故攔車叫告訴人不准再宣傳，其當時意思甚明，且被告依其
    辨識而行為之能力亦無顯著減低之情形。又刑法第三百零四
    條重在保護個人之意思自由，而非行動自由，故以達於影響
    被害人自由決定意思之程度，即足成立本罪，不以使被害人
    完全喪失意思決定之自由為必要，本件被告當街攔車，並對
    告訴人恫稱：「你將車子停在旁邊，且要將宣傳車之廣播器
    關閉，不准宣傳」、「不准再開，再開走你會出事情」等語
    ，告訴人甲○○亦稱：被告說你給我停車，再開會出事情，
    我就很害怕等語，且告訴人係因而心生畏懼，乃聽從被告之
    指示，將宣傳車上之廣播器關閉，並將車靠路邊停放約三至
    四分鐘，待被告離去後，始將車開至後援會向會長報告後，
    再至派出所報案，足認被告確有以脅迫使人行無義務之事之
    犯意甚明，是以本件事證已臻明確，被告犯行堪予認定。
四、原審以被告所犯刑法第三百零四條第一項之以脅迫使人行無
    義務之事犯行事證明確，並參酌案情，據以論罪科刑，判處
    被告拘役五十日，並諭知易科罰金之折算標準，核無不當，
    上訴人指摘原判決不當，聲請撤銷原判決，為無理由，應駁
    回其上訴。次查，本件被告前未曾因故意犯罪受有期徒刑以
    上刑之宣告，此有臺灣彰化地方法院檢察署刑案資料查註紀
    錄表及臺灣高等法院被告前案紀錄表在卷可考，且被告已與
    告訴人甲○○達成和解，告訴人並當庭表示願意原諒被告，
    此有本院審理筆錄在卷可稽，其因一時失慮，致罹刑典，被
    告經此偵審程序與論罪科刑之教訓後，當知所警惕，而無再
    犯之虞，本院認所宣告之刑，以暫不執行為適當，爰依刑法
    第七十四條第一項第一款，宣告緩刑二年，以啟自新。
據上論斷，應依刑事訴訟法第四百五十五條之一第一項、第三項
、第三百七十三條、第三百六十八條，刑法第七十四條第一項第
一款，判決如主文。
本件經檢察官張聖傳到庭執行職務。
中    華    民    國    97    年    7     月    15    日
                        臺灣彰化地方法院刑事第二庭
                            審判長法官  石馨文
                            法      官  黃齡玉
                            法      官  尚安雅
以上正本證明與原本無異。
本件不得上訴。
中    華    民    國    97    年    7     月    16    日
                            書  記  官  洪年慶


司法院資訊處製作；財團法人民間司法改革基金會備份。
